【裁判字號】    99,交抗,1514
【裁判日期】    990713
【裁判案由】    違反道路交通管理處罰條例
【裁判全文】
臺灣高等法院交通事件裁定            99年度交抗字第1514號
抗  告  人
即受處分人  甲○○
上列抗告人即受處分人因違反道路交通管理處罰條例案件，不服
臺灣桃園地方法院，中華民國99年6 月8 日所為裁定（99年度交
聲字第109 號），提起抗告，本院裁定如下：
    主  文
抗告駁回。
    理  由
一、原處分機關即交通部公路總局新竹區監理所桃園監理站於民
    國（下同）98年12月28日所為之桃監裁罰字第裁52－DB0000
    000 號違反道路交通管理事件裁決書意旨略以：本件異議人
    即受處分人（下稱異議人）甲○○於98年11月19日13時15分
    許，駕駛車牌號碼9092-MV 號自用一般小客車，行經桃園縣
    桃園市○○路與玉山街口時「行經有燈光號誌管制之交岔路
    口闖紅燈」，為桃園縣政府警察局桃園分局中路派出所警員
    ，依違反道路交通管理處罰條例第53條第1 項，而填製桃警
    局交字第DB0000000 號舉發違反道路交通管理事件通知單（
    下稱舉發通知單），並經原處分機關依道路交通管理處罰條
    例第53條第1 項及第63條第1 項第3 款之規定，於98年12月
    28日以桃監裁罰字第裁52－DB0000000 號裁決書，裁處異議
    人罰鍰新臺幣（下同）2,700元並記違規點數3 點等語。
二、異議及抗告意旨意旨均略以：異議人於上揭時地並沒有闖紅
    燈，復興路之燈號轉為紅燈時，玉山街口立即變為綠燈，並
    無所謂停等秒數差距可供異議人車輛轉彎，況復興路與玉山
    街口之號誌又非設有左、右轉彎專用車道之交岔路口，異議
    人只能利用機會左轉，故請求撤銷原處分云云。
三、經查：
（一）按汽車駕駛人，行經有燈光號誌管制之交岔路口闖紅燈者
      ，處新臺幣1,800 元以上5,400 元以下罰鍰，道路交通管
      理處罰條例第53條第1 項定有明文。
（二）異議人駕駛前開車輛，沿桃園縣桃園市○○路行駛，竟在
      行經玉山街口，設有燈光號誌管制之交岔路口闖紅燈違規
      左轉玉山街，遭警當場攔停舉發之事實，業經證人即當場
      舉發之桃園縣政府警察局桃園分局中路派出所警員王鵬傑
      於原審99年2 月8 日訊問時結證稱：當天伊與黃意順於12
      點至14點在復興路執行路暢勤務，當時玉山街是綠燈，復
      興路是紅燈，當時伊看到一台自小客車車牌號碼為9092-M
      V 號由復興路左轉玉山街，伊乃依規定將該車攔停下來，
      並現場告知異議人紅燈左轉，並請他出示行照、駕照，伊
      看到異議人違規左轉時，玉山街已轉綠燈5 秒以上，若號
      誌剛轉換時（僅轉換為紅燈約2 、3 秒時）為避免爭議渠
      等不會開單，而本件異議人係在號誌轉換為紅燈後至少5
      秒以上才開始要左轉玉山街，所以開單舉發。此外，異議
      人並非在路口等待對向車通過後始行左轉，而是在號誌已
      經轉換為紅燈且對向車輛皆因紅燈停等時始行左轉，且異
      議人於舉發當時是告知伊知道伊有違規，但請員警開輕一
      點或以勸導為主，當時視線並無死角，視野良好且天氣晴
      朗等語明確（參見原審卷第25頁反面至第26頁反面）。另
      證人即當場舉發之桃園縣政府警察局桃園分局中路派出所
      警員黃意順於原審同上期日亦結證稱：伊當天與王鵬傑在
      復興路執行路暢勤務，渠等是站在振聲中學校門口執行勤
      務，當時復興路號誌已經轉換為紅燈3 至5 秒，亦即異議
      人係在玉山街之車輛已因綠燈行駛時才從復興路轉玉山街
      ，且若異議人是在路口停等，並於甫轉換為紅燈時違規左
      轉，渠等並不會攔停等語（參見原審卷第26頁反面至第27
      頁正面）。此外，復有桃園縣政府警察局桃警局交字第DB
      0000000 號舉發通知單、證人王傑鵬提出之現場照片3張
      及現場繪製圖1 紙（參見原審卷第30頁、第32頁）足憑。
      且經原審當庭勘驗錄音光碟異議人確實於於遭攔停時有提
      到「我也曉得，可不可以再給我一次機會，我知道錯了」
      等語（原審卷第27頁反面），核與證人王鵬傑之證述相符
      且益徵異議人確知其行為乃違規行為無訛。又證人王傑鵬
      及黃意順對於本件舉發經過及如何攔停異議人等情，既已
      提出說明，且本身又屬執行公務警員，原受有行政懲處責
      任之監督，嗣到庭具結作證，更以刑事責任擔保證詞之真
      實性，復與異議人不相識，亦無嫌隙瓜葛，實無設詞攀誣
      或構陷異議人之必要，因認其舉發應無誤認之虞且證言係
      較異議人之辯解為可採。是以，本件異議人確有違規闖越
      紅燈，堪以認定。從而，本件舉發亦難謂有何不當，是異
      議人上開辯稱自非可採。
（三）異議人另以復興路之燈號轉為紅燈時，玉山街口立即變為
      綠燈，並無所謂停等秒數差距，可供異議人車輛轉彎，況
      復興路與玉山街口之號誌又非設有左、右轉彎專用車道之
      交岔路口，異議人只能利用機會左轉置辯。惟經原審依職
      權函查桃園縣政府警察局桃園分局可知，桃園市○○路與
      與山街口交通號誌之「淨空時間」為2 秒，此有桃園縣政
      府警察局桃園分局99年5 月14日桃警分交字第0991030018
      號函在卷可參（參見原審卷第36頁），是被告上開辯稱顯
      有誤會。此外，抗告意旨所陳當地交通流量龐大，交通號
      誌之設置之適當與否一節，要屬交通主管機關權限範圍，
      非本案所得置喙，如確有異議人所指設置失當情形，自可
      循正當程序反應改善，然本案發生時，異議人確有違規闖
      紅燈乙事，已如前述。
四、綜上，經查異議人確有本案交通違規之事實，彰彰甚明，處
    分機關依法裁處異議人罰鍰2,700 元並記違規點數3 點，於
    法有據，並無違誤。原法院經詳細調查後，基於以上相同之
    認定，認本件異議並無理由，駁回異議，應屬正確。從而，
    本件抗告，為無理由，應予駁回。
五、據上論結，應依道路交通案件處理辦法第26條，刑事訴訟法
    第412 條，裁定如主文。
中    華    民    國    99    年    7     月    13    日
                  刑事第九庭審判長法  官  陳貽男
                                  法  官  楊炳禎
                                  法  官  周盈文
以上正本證明與原本無異。
不得再抗告。
                                  書記官  張郁琳
中    華    民    國    99    年    7     月    13    日

司法院資訊處製作；財團法人民間司法改革基金會備份。
